臺灣桃園地方法院民事判決
111年度訴字第1361號
原      告  簡李秀桂
被      告  高御軒  

            周佩珊  


上列當事人間因損害賠償案件（本院刑事庭110年度訴字第1481
號），原告提起刑事附帶民事訴訟請求損害賠償，經本院刑事庭
以111年度附民字第81號裁定移送前來，本院於民國111年10月17
日言詞辯論終結，判決如下：
    主  文
被告高御軒、周佩珊應連帶給付原告新臺幣玖拾玖萬肆仟肆佰元
，及被告高御軒自民國一百一十一年二月十一日、被告周佩珊自
民國一百一十一年二月十六日起，均至清償日止，按週年利率百
分之五計算之利息。
本判決於原告以新臺幣參拾肆萬元為被告供擔保後，得假執行。
    事實及理由
壹、程序方面：
一、被告高御軒、周佩珊（以下分稱其名，合稱被告）經合法通
    知，未於言詞辯論期日到場，核無民事訴訟法第386 條所列
    各款情形，爰依原告之聲請，由其一造辯論而為判決。
二、按訴狀送達後，原告不得將原訴變更或追加他訴，但擴張或
    減縮應受判決事項之聲明者，不在此限，民事訴訟法第255
    條第1項但書第3款定有明文。本件原告起訴時，其訴之聲明
    為：請求被告連帶給付新臺幣（下同）100萬元及自起訴狀
    繕本送達翌日起至清償日止，按週年利率百分之5計算之利
    息（見本院附民卷第5頁）。嗣於民國111年10月17日言詞辯
    論期日當庭變更為：請求被告連帶給付99萬4,400元及自起
    訴狀繕本送達翌日起至清償日止，按週年利率百分之5計算
    之利息（見本院訴字卷第65頁），經核屬減縮應受判決事項
    之聲明，揆諸前揭法條規定，原告上開訴之變更，應予准許
    ，合先敘明。
貳、實體方面：
一、原告主張：周佩珊於110年3、4月間加入某詐欺集團擔任二
    線車手，負責收取一線車手所取得之款項及物品；高御軒則
    於110年8月間，加入上開詐欺集團，擔任周佩珊麾下之一線
    車手，負責面交、撿包及提款。嗣周佩珊、高御軒與上開詐
    欺集團之其他成員即共同基於詐欺之故意，推由所屬詐欺集
    團之機房成員於110年9月3日中午12時許，假冒戶政事務所
    人員、警員、法院人員等身分致電原告，佯稱原告涉及毒品
    案件需配合調查等語，致原告陷於錯誤，先後交付下列財物
    ：
  ㈠於同日下午1時許，將裝有8萬8,000元現金、第一銀行提款卡
    、合作金庫提款卡之牛皮紙袋依上開詐欺集團成員指示，放
    置在桃園市○○區○○路00號前，並以電話告知提款密碼；上開
    詐欺集團即推由高御軒至上址收取該牛皮紙袋，高御軒並以
    該牛皮紙袋內之提款卡提領現金10萬元，提領完畢後再將該
    裝有8萬8,000元現金之牛皮紙袋以及提領得手之10萬元現金
    回水交予周佩珊。
  ㈡於同日下午3時25分許，至第一銀行取出保管之金飾約14兩（
    價值80萬6,400元），於同日下午4時許，將上開金飾裝於塑
    膠袋內，並依詐欺集團成員指示，將該塑膠袋放置在桃園市
    ○○區○○路00號門前咖啡色信箱上；上開詐欺集團復推由高御
    軒於同日下午4時許，前往上開地點撿取該塑膠袋，並將該
    塑膠袋交予周佩珊，致原告受有財產損失共99萬4,400元，
    爰依侵權行為之法律關係，向被告請求損害賠償等語，並聲
    明：㈠被告應連帶給付原告99萬4,400元及自起訴狀繕本送達
    之翌日起至清償日止，按週年利率百分之5 計算之利息。㈡
    願供擔保，請准宣告假執行。
二、被告未於言詞辯論期日到庭，亦未提出書狀為任何陳述或答
    辯。 
三、得心證之理由：
  ㈠查原告前開主張之事實，業經臺灣桃園地方檢察署檢察官以1
    10年度偵字第32590號、第36781號案件起訴，並經本院刑事
    庭以110年度訴字第1481號刑事判決認定被告均犯冒用公務
    員名義詐欺取財罪，各處有期徒刑1年6月、1年8月（見該刑
    事判決，即本院卷第7至9頁）（下稱相關刑案），復有相關
    刑案內之監視器錄影畫面翻拍照片、原告銀行帳戶交易明細
    、取款資料、保管箱開箱紀錄單、周佩珊之手機畫面擷圖等
    證據可佐（見本院卷第84至95頁、第105至106頁、第113至1
    25頁、第141頁、第200至217頁）；而被告皆已受合法通知
    ，既未到場爭執，復未提出書狀作任何聲明或陳述，依民事
    訴訟法第280條第3項準用第1項之規定，視同自認，自堪信
    原告上開主張為真實。
  ㈡按因故意或過失，不法侵害他人之權利者，負損害賠償責任
    ；數人共同不法侵害他人之權利者，連帶負損害賠償責任，
    民法第184 條第1 項前段、第185 條第1 項前段分別定有明
    文。查被告共同以上開方式詐騙原告，致原告交付前揭財物
    ，受有99萬4,400元之財產損失，業經認定如前，被告自應
    就原告所受損害負連帶賠償之責。
  ㈢另按給付無確定期限者，債務人於債權人得請求給付時，經
    其催告而未為給付，自受催告時起，負遲延責任。其經債權
    人起訴而送達訴狀，或依督促程序送達支付命令，或為其他
    相類之行為者，與催告有同一之效力；遲延之債務，以支付
    金錢為標的者，債權人得請求依法定利率計算之遲延利息；
    應付利息之債務，其利率未經約定，亦無法律可據者，週年
    利率為百分之5，民法第229條第2項、第233條第1項前段、
    第203條分別定有明文。又依民法第273條第1項、第279條規
    定，債權人得對連帶債務人中之一人或數人或全體，同時或
    先後請求，其利益或不利益對他債務人不生效力，故在未確
    定期限之給付，債權人以起訴狀繕本催告各連帶債務人給付
    時，遲延利息之起算日，應分別依各連帶債務人收受起訴狀
    繕本翌日起算。本件原告對被告主張侵權行為損害賠償請求
    權，核屬無確定期限之給付，則其請求高御軒、周佩珊各自
    起訴狀繕本送達翌日，即111年2月11日（見本院附民卷第7
    頁）、111年2月16日（見本院附民卷第9頁）起，均至清償
    日止，按週年利率百分之5計算之利息，亦屬有據。
四、綜上所述，原告依侵權行為之法律關係請求被告應連帶給付
    原告99萬4,400元，及高御軒自111年2月11日、周佩珊自111
    年2月16日起，均至清償日止，按週年利率百分之5計算之利
    息，為有理由，應予准許。
五、原告陳明願供擔保，請求宣告假執行，與民事訴訟法第390
    條第2項之規定並無不合，茲酌定相當擔保金額，予以准許
    。
六、末按由刑事庭移送民事庭之附帶民事訴訟案件，免納裁判費
    ，刑事訴訟法第504條第2項定有明文。據此，原告提起本件
    訴訟，依法無需繳納裁判費，另綜觀卷內資料，兩造復無其
    他訴訟費用之支出，爰無庸宣告兩造各應負擔訴訟費用之比
    例，附此敘明。
中　　華　　民　　國　　111 　年　　10　　月　　31　　日
                  民事第四庭　法　官　傅思綺
正本係照原本作成。
如對本判決上訴，須於判決送達後二十日內向本院提出上訴狀。
如委任律師提起上訴者，應一併繳納上訴審裁判費。
中　　華　　民　　國　　111 　年　　10　　月　　31　　日
                              書記官  康馨予